【裁判字號】    97,訴,380
【裁判日期】    970229
【裁判案由】    違反毒品危害防制條例
【裁判全文】
臺灣彰化地方法院刑事判決               97年度訴字第380號
公  訴  人  臺灣彰化地方法院檢察署檢察官
被      告  甲○○
上列被告因違反毒品危害防制條例案件，經檢察官提起公訴（97
年度毒偵字第91、92號），於本院準備程序中，被告就被訴事實
為有罪之陳述，經裁定改行簡式審判程序，本院判決如下：
    主  文
甲○○施用第一級毒品，累犯，處有期徒刑玖月。又施用第一級
毒品，累犯，處有期徒刑玖月。又施用第二級毒品，累犯，處有
期徒刑伍月。又施用第二級毒品，累犯，處有期徒刑伍月，扣案
之第二級毒品甲基安非他命壹包（毛重零點貳公克）沒收銷燬之
。應執行有期徒刑壹年玖月，扣案之第二級毒品甲基安非他命壹
包（毛重零點貳公克）沒收銷燬之。
    犯罪事實
一、甲○○前於民國90年間，因施用毒品案件，經本院以90年度
    毒聲字第2552號裁定令入戒治處所施以強制戒治1 年，迄於
    91年8 月10日執行完畢釋放。其復於前揭強制戒治執行完畢
    釋放後5 年內之93年間，再因施用第二級毒品案件，經本院
    以94年度易字第48號判決判處有期徒刑8 月確定，甫於95年
    2 月9 日縮刑期滿執行完畢。詎仍未戒除毒癮，復基於施用
    第一級毒品海洛因之犯意，分別於96年5 月2 日中午某時，
    在其位於彰化縣大村鄉美港村美港橫巷12號之居所；及於96
    年6 月9 日下午3 時許，在彰化縣大村鄉○○路「佳客遊藝
    場」廁所內，以將海洛因摻入香菸中再點燃吸食之方式，各
    施用第一級毒品海洛因1 次。另基於施用第二級毒品甲基安
    非他命之犯意，分別於96年5 月2 日下午某時，在其前揭居
    所處；及於96年6 月9 日下午3 時許，在上開「佳客遊藝場
    」廁所內，以將第二級毒品甲基安非他命放入玻璃球管內燒
    烤吸其煙霧之方式，各施用第二級毒品甲基安非他命1 次。
    嗣先於96年5 月2 日晚上7 時20分許，在彰化縣員林鎮○○
    路○ 段446 巷18號前，因形跡可疑為警盤檢查獲，經徵其同
    意採集尿液送驗，結果呈嗎啡、甲基安非他命陽性反應；且
    於96年6 月9 日晚上8 時20分許，在彰化縣大村鄉○○村○
    ○路17之11號前，因形跡可疑為警盤檢查獲，並在其身上扣
    得第二級毒品甲基安非他命1 包（毛重0.2 公克），經警採
    集其尿液送驗，結果呈嗎啡、甲基安非他命陽性反應，而查
    悉上情。
二、案經彰化縣警察局員林分局報請臺灣彰化地方法院檢察署檢
    察官偵查起訴。
    理  由
一、按除被告所犯為死刑、無期徒刑、最輕本刑為3 年以上有期
    徒刑之罪或高等法院管轄第1 審案件者外，於前條第1 項程
    序進行中，被告先就被訴事實為有罪之陳述時，審判長得告
    知被告簡式審判程序之旨，並聽取當事人、代理人、辯護人
    及輔佐人之意見後，裁定進行簡式審判程序；除簡式審判程
    序及簡易程序案件外，第1 審應行合議審判，刑事訴訟法第
    273 條之1 第1 項、第284 條之1 分別定有明文。本件被告
    甲○○所涉係死刑、無期徒刑、最輕本刑為3 年以上有期徒
    刑之罪或高等法院管轄第1 審案件以外之罪，並於本院行準
    備程序時就被訴事實為有罪之陳述，本院合議庭依前揭規定
    ，經評議結果，裁定改由受命法官獨任行簡式審判程序。
二、上開犯罪事實，業據被告甲○○於本院審理時坦承不諱，又
    被告為警採集其尿液送驗結果，確均呈嗎啡、甲基安非他命
    陽性反應，此有彰化縣警察局員林分局委託檢驗尿液代號與
    真實姓名對照認證單2 紙及詮昕科技股份有限公司分別於96
    年5 月10日、96年6 月22日出具之濫用藥物尿液檢驗報告各
    1 紙附卷可稽。且扣案之白色結晶物1 包，經檢驗結果，確
    係甲基安非他命（毛重0.2 公克），亦有彰化縣警察局員林
    分局毒品初步檢驗報告單1 紙在卷可參，此外復有該第二級
    毒品甲基安非他命1 包（毛重0.2 公克）扣案可資佐證，足
    徵被告之自白確與事實相符，堪以採信。本件事證明確，被
    告上開犯行洵堪認定，應依法論科。
三、核被告甲○○所為，係犯毒品危害防制條例第10條第1 項、
    第2 項之施用第一級、第二級毒品罪。被告持有第一、二級
    毒品進而施用，其持有第一、二級毒品之低度行為，應各為
    其施用第一、二級毒品之高度行為吸收，不另論罪。被告所
    犯前述2 次施用第一級毒品海洛因及2 次施用第二級毒品甲
    基安非他命之犯行，犯意各別，應予分論併罰。又被告前因
    施用第二級毒品案件，經本院以94年度易字第48號判決判處
    有期徒刑8 月確定，甫於95年2 月9 日縮刑期滿執行完畢乙
    情，有臺灣高等法院被告前案紀錄表、臺灣彰化地方法院檢
    察署刑案資料查註紀錄表各1 份在卷可憑，其於有期徒刑執
    行完畢後，5 年內故意再犯本件有期徒刑以上之罪，均為累
    犯，應分別依刑法第47條第1 項之規定加重其刑。爰審酌被
    告有多次施用毒品之前科，及其施用毒品之動機、目的、方
    法、不知珍惜身體、施用毒品所生危害，暨犯後坦承犯行之
    態度等一切情狀，分別量處如主文所示之刑，並定其應執行
    刑，以示懲儆。又扣案之第二級毒品甲基安非他命1 包（毛
    重0.2 公克），係屬第二級毒品，應依毒品危害防制條例第
    18條第1 項前段規定沒收銷燬之。
據上論斷，應依刑事訴訟法第273 條之1 第1 項、第299 條第1
項前段，毒品危害防制條例第10條第1 項、第2 項、第18條第1
項前段，刑法第11條、第47條第1 項、第51條第5 款，判決如主
文。
本案經檢察官黃淑媛到庭執行職務。
中    華    民    國    97    年    2     月     29    日
                  刑事第一庭          法  官   郭麗萍
以上正本證明與原本無異。
如不服本判決，應於判決送達後10日內，向本院提出上訴書狀，
上訴書狀應「敘述具體上訴理由」，並按他造當事人之人數附繕
本。「切勿逕送上級法院」。
中    華    民    國    97    年    3     月     3     日
                                      書記官   張子涵
附錄本案論罪科刑法條全文：
毒品危害防制條例第10條
施用第一級毒品者，處 6 月以上 5 年以下有期徒刑。
施用第二級毒品者，處 3 年以下有期徒刑。
毒品危害防制條例第18條
查獲之第一、二級毒品及專供製造或施用第一、二級毒品之器具
，不問屬於犯人與否，均沒收銷燬之；查獲之第三、四級毒品及
製造或施用毒品之器具，無正當理由而擅自持有者，均沒入銷燬
之。但合於醫藥、研究或訓練之用者，得不予銷燬。
前項合於醫藥、研究或訓練用毒品或器具之管理辦法，由法務部
會同行政院衛生署定之。


司法院資訊處製作；財團法人民間司法改革基金會備份。
